臺灣板橋地方法院民事裁定　　　　　　100年度事聲字第199號
異　議　人　賴英美
相　對　人　林郁婷
上列當事人間聲請假扣押事件，異議人對於本院司法事務官於民
國100年3月8日所為本院100年度司裁全字第342號准許假扣押之
裁定聲明異議，本院裁定如下：
    主    文
異議駁回。
    理    由
一、按當事人對於司法事務官處理事件所為之終局處分，得於處
    分送達後10日之不變期間內，以書狀向司法事務官提出異議
    ；司法事務官認前項異議有理由時，應另為適當之處分；認
    異議為無理由者，應送請法院裁定之；法院認該異議為有理
    由時，應為適當之裁定，認異議為無理由者，應以裁定駁回
    之，民事訴訟法第240條之4第1項至第3項分別定有明文。本
    件異議人就本院司法事務官於民國100年3月8日以100年度司
    裁全字第342號假扣押事件之裁定，聲明不服而提出異議，
    經核與上開條文規定及意旨相符，先予敘明。
二、件異議意旨略以：
    相對人執以聲請假扣押之支票，係異議人之前配偶許祈雄所
    偽造簽發，異議人無庸負發票人責任。許祈雄上開偽造有價
    證券犯罪事實，業經本院100年度訴字第188號刑事判決有罪
    在案，原裁定逕為准許對異議人為假扣押，顯有違誤，爰提
    起異議，請求廢棄原裁定等語。
三、按債權人就金錢請求或得易為金錢請求之請求，有日後不能
    強制執行或甚難執行之虞，欲保全強制執行者，得聲請假扣
    押，民事訴訟法第522條第1項、第523條第1項定有明文。復
    按請求及假扣押之原因，應釋明之；前項釋明如有不足，而
    債權人陳明願供擔保或法院認為適當者，法院得定相當之擔
    保，命供擔保後為假扣押，民事訴訟法第526條第1項、第2
    項亦定有明文。所稱「釋明」者，係使法院就某事實之存否
    ，得到「大致為正當」之心證為已足，與「證明」係當事人
    提出之證據方法，足使法院產生堅強心證，可以確信其主張
    為真實者，尚有不同（最高法院97年度台抗字第264號裁判
    要旨參照）。另假扣押為保全程序而非確定私權之訴訟程序
    ，請求及假扣押之原因雖應釋明，惟主張之實體上理由，是
    否正當，乃屬本案問題，非假扣押裁判中所能解決（最高法
    院20年抗字第5號判例意旨參照）。
四、經查，相對人聲請本件假扣押，業據其提出異議人申設之台
    灣中小企業銀行新莊分行00000000帳號，支票號碼分別為00
    00000、0000000號記載完成之支票及退票理由單影本各2份
    為釋明，並陳明其自異議人鄰居處聽聞異議人住宅已有房仲
    業者仲介房屋買賣，其恐相對人出售，日後難以強制執行，
    願供擔保以補釋明之不足等情，經本院司法事務官認其已提
    出釋明，並審酌其釋明情形，酌定相當擔保金額准許相對人
    假扣押之聲請，於法自無不合。異議人異議理由指稱相對人
    執以聲請假扣押之支票，係異議人之前配偶許祈雄所偽造簽
    發，異議人無庸負發票人責任，許祈雄上開偽造有價證券犯
    罪事實，業經本院100年度訴字第188號刑事判決有罪等語等
    語。惟其異議理由亦不否認上開支票所載票據義務人為其本
    人，從而就票據外觀判斷，發票人為異議人名義，屆期提示
    不獲兌現，堪相對人符合請求及假扣押原因釋明之責任，，
    至於異議人抗辯前配偶許祈雄偽造之情，此乃實體上票據債
    務是否存在之本案問題，非假扣押裁判中所能解決，應由異
    議人另循其他訴訟途徑予以解決，尚非本件假扣押程序所得
    審究，是異議人上開主張，難認有據。本件異議意旨指摘原
    裁定不當，求予廢棄，非有理由，應予駁回，爰裁定如主文
    。
中    華    民    國  100    年    7    月    22      日
                  民事第三庭    法  官  陳財旺
以上正本證明與原本無異
如不服本裁定應於送達後10日內向本院提出抗告狀，並應繳納抗
告費新台幣1000元整。
中    華    民    國  100    年    7    月    22      日
                                書記官  陳淑芳